臺灣高等法院臺中分院刑事判決　　　　96年度上易字第1209號
上　訴　人
即　被　告　己○○
　　　　　　　　　　（另案在臺灣臺中監獄執行中）
上列上訴人即被告因竊盜案件，不服臺灣南投地方法院96年度易
字第224號，中華民國96年5月1日第一審判決（起訴案號：臺灣
南投地方法院檢察署96年度偵字第835號），提起上訴，本院判
決如下：
    主  文
原判決關於己○○部分撤銷。
己○○共同犯如附表「所犯罪名」欄所示之罪，分別處如附表「
應處刑罰」欄所示之刑。應執行有期徒刑壹年。
    犯罪事實：
一、己○○與邱國進（業經臺灣南投地方法院判處有期徒刑貳年
    月確定）共同意圖為自己不法之所有，基於竊盜之犯意聯
    絡，分別於如附表編號一至五所示時、地，共同竊取如附表
    編號一至五所示丁○○、丙○○、甲○○、戊○○、林許滿
    珠等人所有物品（關於如附表編號二、五所示車窗玻璃毀損
    部分，均未據車輛所有人提出告訴）。
二、案經南投縣政府警察局報請臺灣南投地方法院檢察署檢察官
    偵查起訴。
    理  由
一、訊之上訴人即被告己○○矢口否認有上開竊盜犯行，其於本
    院準備程序中或辯稱全部案件其均未參與，是邱國進所做的
    云云；或稱臺中、彰化的案件都不是其參與的云云。於本院
    審理中或辯稱全部均未參與云云；或辯稱附表編號一、三、
    五所示案件，其均未參與；或稱附表編號三部分有參與，並
    稱原審法院僅詢問邱國進而已，並未向其調查即判決云云。
    惟查上開犯罪事實，業經被告於原審準備程序及審理中坦承
    不諱，核與同案共犯邱國進供述犯案情節，及被害人丁○○
    、丙○○、甲○○、戊○○、林許滿珠於警詢時均指述遭竊
    情節相符，並有贓物領領保管單5張在卷可資佐證。參之被
    告於原審準備程序中已明確供稱：「就檢察官起訴的五件，
    我都承認犯罪」，「本件起訴書編號二丙○○部分，這件的
    日期應該是在95年10月25日左右」，「這件的日期應該是在
    95年10月25日下午7點以前」，「（邱國進：起訴書編號三
    部分的案發時間大約95年10月10日左右）如邱國進所言」，
    「（問：起訴書附表編號二、五的部分，以何種方式打破車
    窗？）由邱國進持壹支榔頭打破車窗」，「（問：榔頭現在
    何處？）已被鈞院96年度訴字第184號扣案中，已宣告沒收
    」，「（問：起訴書附表編號一、三、四，你們如何進入車
    內？）邱國進答：車門沒有鎖，我們開門進入。己○○答：
    如被告邱國進所言。……（起訴書附表編號二、五部分所犯
    法條更正為刑法第321條第1項第3款，有何意見？）己○○
    答：榔頭是邱國進所有，是邱國進持榔頭打破車窗玻璃的，
    我是負責把風」等語。足證被告於原審業已充分了解問題，
    並為自由回答，其於本院改稱原審法院未就其被訴犯罪加以
    調查，核屬卸責之詞，不足採信。被告於原審之自白，既有
    上開補強證據足證與事實相符，堪予採信。本件事證明確，
    被告犯行，堪予認定。至如附表編號二所示竊盜犯行之犯罪
    時間及竊取物品，被告與邱國進及被害人丙○○於警詢中均
    陳述犯罪時間為95年11月2日16時55分許，所竊取物品為皮
    包1個，該皮包內有身份證1張、健保卡1張、手機1支、太陽
    眼鏡1副、長笛1支、現金1千5百元，則起訴書附表編號二之
    「時間」欄所載犯罪時間，及其「犯罪事實」欄所載竊取物
    品顯然有誤，應予更正，併此敘明。
二、按刑法第321條第1項第3款之攜帶兇器竊盜罪，係以行為人
    攜帶兇器竊盜為其加重要件，此所謂兇器，其種類並無限制
    ，凡客觀上足對人之生命、身體、安全構成威脅，具有危險
    性之兇器均屬之，且只須行竊時攜帶此種具危險性之兇器為
    已足，並不以攜帶之初有行兇之意圖為必要（最高法院79年
    臺上字第5253號判例參照）。本件被告與邱國進共同於如附
    表編號二、五所示時、地行竊時所持榔頭1支，乃屬金屬材
    質，且其持之破壞如附表編號二、五所示自用小客車之車窗
    玻璃，足見該榔頭之質地甚為堅硬，在客觀上足以對人之生
    命、身體、安全構成威脅，應屬具有危險性之兇器。核被告
    所為如附表編號一、三、四所示犯行，均係犯刑法第320條
    第1項之普通竊盜罪，所為如附表編號二、五所示犯行，均
    係犯刑法第321條第1項第3款之攜帶兇器竊盜罪。且被告與
    邱國進間就如附表所示犯行，均具有犯意之聯絡及行為之分
    擔，為共同正犯。又被告所為如附表編號一至五所示竊盜犯
    行，其犯意各別，且侵害不同之財產法益，應予分論併罰。
    而公訴意旨認被告所為如附表編號二、五所示竊盜犯行，係
    犯刑法第320條第1項之普通竊盜罪，固有未洽，然原審蒞庭
    檢察官已就此部分當庭變更起訴法條為刑法第321條第1項第
    3款，原審法院並已於準備程序及審理期日當庭告知被告變
    更罪名之程序，故無庸再於本判決中變更起訴法條，併此敘
    明。原審法院因認被告罪證明確，而予論科，固屬有據。然
    查本件被告犯上揭各罪時間，係在96年4月24日以前，合於
    中華民國九十六年罪犯減刑條例第2條第1項第3款之減刑規
    定，原審法院未及適用該規定予減刑，核有未洽。被告上訴
    意旨否認犯行，並執陳詞指摘原判決不當，雖非有理，惟原
    判決就被告部分既有上揭可議，仍應由本院予以撤銷改判。
    爰審酌被告犯罪之動機、目的、手段，兼衡犯罪所得財物之
    數量、對被害人所生之危害程度，及犯罪後態度等一切情狀
    ，分別量處如主文第2項所示之刑，並諭知其減得之刑，且
    依法定其應執行之刑，以資懲儆。至公訴意旨雖就被告上開
    犯行併請求依竊盜犯贓物犯保安處分條例第3條第1項第1款
    規定宣告強制工作，惟本院審酌被告前無因竊盜之犯罪入監
    執行之記錄，俟本件判決確定執行科處之有期徒刑，應足以
    收刑罰執行矯正之效果，尚無依竊盜犯贓物犯保安處分條例
    第3條規定，對被告二人宣告強制工作之必要，併此敘明。
    又被告與邱國進共同於如附表編號二、五所示時、地行竊時
    所持榔頭1支（未扣案），為被告邱國進所有，且與原審法
    院9 6年度訴字第184號刑事判決諭知沒收榔頭1支，乃為同
    一支榔頭，業據被告與邱國進於原審供承在卷，並有上開判
    決書一份在卷可佐，爰不於本案為該榔頭沒收之宣告，併此
    敘明。另扣案之注射針筒1支、金融卡1張、晶片卡3張、手
    機1支、快譯通1台、手環1只、太陽眼鏡1副、飾物1包、蝴
    蝶原鏡1只、女用扣環錶1只、無線耳機1只、黑色皮夾1只、
    女用化妝品1組、鑰匙組2組、聯絡卡1本、手提包1個、筆記
    簿1本，並無積極證據足以證明與本案上開犯行有何關聯，
    且既非屬違禁物，爰不予宣告沒收。
據上論斷，應依刑事訴訟法第369條第1項前段、第364條、第299
條第1項前段，刑法第28條、第320條第1項、第321條第1項第3款
、第51條第5款，刑法施行法第1條之1，中華民國九十六年罪犯
減刑條例第2條第1項第3款、第7條，判決如主文。
本案經檢察官乙○○到庭執行職務。
中　　華　　民　　國　　96　　年　　8 　　月　　23　　日
            刑事第六庭　審判長法　官　李　文　雄
                              法　官　張  恩　賜
                              法　官　邱　顯　祥
上列正本證明與原本無異。
不得上訴。
                              書記官  陳　桂   芬
中　　華　　民　　國　　96　　年　　8 　　月　　23  　日
附表：
┌──┬────┬────┬─────────────┬────┬────┐
│編號│時間    │行為人  │犯罪事實                  │所犯罪名│應處刑罰│
├──┼────┼────┼─────────────┼────┼────┤
│一  │95年10月│邱國進  │在南投縣草屯鎮○○街，徒手│己○○共│有期徒刑│
│    │30日22時│己○○  │竊取停放於該路段旁之丁○○│同犯竊盜│伍月，減│
│    │許      │        │所駕駛車牌號碼9565-GD號自 │罪（刑法│為有期徒│
│    │        │        │用小客車內所放置皮包1個， │第320條 │刑貳月又│
│    │        │        │該皮包內有身分證1張、健保 │第1項） │拾伍日。│
│    │        │        │卡1張、名片夾1個、手機4支 │        │        │
│    │        │        │、現金新臺幣（下同）12萬元│        │        │
│    │        │        │。                        │        │        │
├──┼────┼────┼─────────────┼────┼────┤
│二  │95年11月│邱國進  │在南投縣草屯鎮○○街一號前│己○○共│有期徒刑│
│    │2日16時 │己○○  │，以客觀上足以為兇器之榔頭│同犯攜帶│陸月，減│
│    │55分許　│        │1支（未扣案），打破停放該 │兇器竊盜│為有期徒│
│    │　　　　│        │處之丙○○所駕駛車牌號碼  │罪（第32│刑月。│
│    │        │        │1833-LH號自小客車之車窗玻 │1條第1項│        │
│    │        │        │璃，竊取放置於車內之皮包1 │第3款） │        │
│    │        │        │個，該皮包內有身份證1張、 │        │        │
│    │        │        │健保卡1張、手機1支、太陽眼│        │        │
│    │        │        │鏡1副、長笛1支、現金1千5百│        │        │
│    │        │        │元。                      │        │        │
├──┼────┼────┼─────────────┼────┼────┤
│三  │95年10月│邱國進  │在臺中市○○路與大隆路交岔│己○○共│有期徒刑│
│    │27日某時│己○○  │路口處，徒手竊取停放於該處│同犯竊盜│月，減│
│    │點      │        │之甲○○所駕駛之車牌號碼LP│罪（刑法│為有期徒│
│    │        │        │-6801號自用小客車內所放置 │第320條 │刑貳月。│
│    │        │        │大包包1個，該包包內有身份 │第1項） │        │
│    │        │        │證1張、健保卡1張、信用卡1 │　      │        │
│    │        │        │張、名片夾1個、手機1支、現│        │        │
│    │        │        │金1萬3千元。　　　        │        │        │
├──┼────┼────┼─────────────┼────┼────┤
│四  │95年11月│邱國進  │在南投縣草屯鎮○○路「丁丁│己○○共│有期徒刑│
│    │3日18時 │己○○  │藥局」前，徒手竊取停放於該│同犯竊盜│月，減│
│    │10分許  │        │處之戊○○所駕駛車牌號碼86│罪（刑法│為有期徒│
│    │        │        │19-HP號自用小客車內所放置 │第320條 │刑貳月。│
│    │        │        │大皮包1個，該皮包內有身份 │第1項） │        │
│    │        │        │2張、健保卡3張、提款卡1張 │        │        │
│    │        │        │、汽車駕照1張、台企支票1張│        │        │
│    │        │        │、公司大小張各1枚、現金7千│        │        │
│    │        │        │至8千元、黃金手鍊1條。    │        │        │
├──┼────┼────┼─────────────┼────┼────┤
│五  │95年10月│邱國進  │在彰化縣彰化市○○路14巷口│己○○共│有期徒刑│
│    │14日21時│己○○  │處，以客觀上足以為兇器之上│同犯攜帶│柒月，減│
│    │15分許  │        │開榔頭1支（未扣案），打破 │兇器竊盜│為有期徒│
│    │        │        │停放於該處之林許滿珠所駕駛│罪（刑法│刑月又│
│    │        │        │車牌號碼QG-0188號自用小客 │第321條 │拾伍日。│
│    │        │        │車車窗玻璃，竊取放置於車內│第1項第3│        │
│    │        │        │之手提袋1個，該手提袋內有 │款）    │        │
│    │        │        │現金3萬5千元、女用鑽戒1只 │        │        │
│    │        │        │、身分證1張、健保卡1張、信│        │        │
│    │        │        │用卡3張、家用鑰匙1串。    │        │        │
└──┴────┴────┴─────────────┴────┴────┘
